---
title: "Práctica de R"
author: "Probabilidad y Estadística"
date: "Ingeniería Industrial - Facultad de Ciencias Agrarias"
output: pdf_document
---
```{r, include=FALSE}
options(tinytex.verbose = TRUE)
```

# Ingreso de archivos en R

En primer lugar, vamos a ver el directorio que tenemos asignado en R.

```{r }
getwd()
```

En caso de que queramos cambiarlo, escribimos __setwd()__, junto con la ruta deseada. 

```{r eval=FALSE}
setwd()
```

En R, podemos ingresar distintos tipos de archivos, con diferentes extensiones. 

## csv
El archivo con extensión .csv, o archivo separado por comas se ingresa de la siguiente forma

```{r}
df1<-read.csv("datos.csv")
```

En caso de tenerlo separado por punto y coma, lo especificamos en el argumento de la función.
```{r}
df1<-read.csv("datos.csv", sep=";")
```

## txt
Un archivo de texto plano lo podemos leer de manera directa, mediante la función __read.table()__
```{r}
df2<-read.table("datos.txt", header=TRUE)
```


## excel 
Para leer archivos de excel, no podemos hacerlo de manera directa desde rbase, necesitamos una librería llamada __readxl__ 
En caso de no tener instalada, la instalamos con el siguiente comando
```{r eval=FALSE}
install.packages(readxl) #instalo librería 
```

```{r}
library(readxl) #cargo librería
df3<-read_excel("datos.xlsx") #ingreso los datos
```

